Config:
  hfst:
    Gen: ../../../src/generator-gt-norm.hfst
    Morph: ../../../src/analyser-gt-norm.hfst
  xerox:
    Gen: ../../../src/generator-gt-norm.xfst
    Morph: ../../../src/analyser-gt-norm.xfst
    App: lookup

Tests:

# todo:
#  The were proofread for golden standard by Larisa Ponomareva 2019-10-30
# Then: run analyser, then correct. 

  Verb - гижны 'to write' / 'kirjoittaa' / 'писать': # Inf. suff. –ны. Verb in: 1) consonants: б, г, ж, к, м, п, р, ш, ч, дз; 2) vowels: у, о, и, ю and ы (ы only in verb гыны) / Inf. suff. -ны. Sanavartalon lopussa ovat 1) konsonantit: б, г, ж, к, м, п, р, ш, ч, дз; 2) vokaalit: у, о, и, ю ja ы (ы vain verbissä гыны) / Инф. суфф.-ны. Основа глагола заканчивается на: 1) согласные: б, г, ж, к, м, п, р, ш, ч, дз; 2) гласные: у, о, и, ю, ы (ы только в глаголе гыны).  
     гижны+V+Inf: гижны
     гижны+V+Inf+PxSg2: гижныт
     гижны+V+Inf+Acc+PxSg2: гижнытӧ
     гижны+V+Inf+PxSg3: гижныс
     гижны+V+Inf+Acc+PxSg3: гижнысӧ 
     гижны+V+ConNeg+Pl: гижӧ 
     гижны+V+ConNeg+Sg: гиж
     гижны+V+Imprt+Sg2: [гиж, гиж-ко]
     гижны+V+Imprt+Pl1: [гижам, гижамӧ, гижам-ко, гижамӧ-ко, гижамте, гижамӧте]
     гижны+V+Imprt+Pl2: [гижӧ, гижӧ-ко, гижӧте]
     гижны+V+Ind+Prs+Sg1: гижа
     гижны+V+Ind+Prs+Sg2: гижан
     гижны+V+Ind+Prs+Sg3: гижӧ
     гижны+V+Ind+Prs+Pl1: [гижам, гижамӧ]
     гижны+V+Ind+Prs+Pl2: [гижат, гижатӧ]
     гижны+V+Ind+Prs+Pl3: [гижӧн, гижӧны]
     гижны+V+Ind+Fut+Sg1: гижа
     гижны+V+Ind+Fut+Sg2: гижан
     гижны+V+Ind+Fut+Sg3: гижас
     гижны+V+Ind+Fut+Pl1: [гижам, гижамӧ]
     гижны+V+Ind+Fut+Pl2: [гижат, гижатӧ]
     гижны+V+Ind+Fut+Pl3: гижасӧ
     гижны+V+Ind+Prt1+Sg1: гижи
     гижны+V+Ind+Prt1+Sg2: гижин
     гижны+V+Ind+Prt1+Sg3: гижис
     гижны+V+Ind+Prt1+Pl1: [гижим, гижимӧ]
     гижны+V+Ind+Prt1+Pl2: [гижит, гижитӧ]
     гижны+V+Ind+Prt1+Pl3: гижисӧ
     гижны+V+Ind+Prt2+Sg2: [гижӧмыт, гижӧмат]
     гижны+V+Ind+Prt2+Sg3: [гижӧм, гижӧма]
     гижны+V+Ind+Prt2+Pl2: [гижӧмныт, гижӧмась]
     гижны+V+Ind+Prt2+Pl3: гижӧмась
     гижны+V+Inf+Comp: гижныжык
     гижны+V+Ind+Prs+Sg1+Comp: гижажык
     гижны+V+Ind+Prs+Sg2+Comp: гижанжык
     гижны+V+Ind+Prs+Sg3+Comp: гижӧжык
     гижны+V+Ind+Prs+Pl1+Comp: [гижамжык, гижамӧжык]
     гижны+V+Ind+Prs+Pl2+Comp: [гижатжык, гижатӧжык]
     гижны+V+Ind+Prs+Pl3+Comp: [гижӧнжык, гижӧныжык]
     гижны+V+Ind+Fut+Sg1+Comp: гижажык
     гижны+V+Ind+Fut+Sg2+Comp: гижанжык
     гижны+V+Ind+Fut+Sg3+Comp: гижасжык
     гижны+V+Ind+Fut+Pl1+Comp: [гижамжык, гижамӧжык]
     гижны+V+Ind+Fut+Pl2+Comp: [гижатжык, гижатӧжык]
     гижны+V+Ind+Fut+Pl3+Comp: гижасӧжык
     гижны+V+Ind+Prt1+Sg1+Comp: гижижык
     гижны+V+Ind+Prt1+Sg2+Comp: гижинжык
     гижны+V+Ind+Prt1+Sg3+Comp: гижисжык
     гижны+V+Ind+Prt1+Pl1+Comp: [гижимжык, гижимӧжык]
     гижны+V+Ind+Prt1+Pl2+Comp: [гижитжык, гижитӧжык]
     гижны+V+Ind+Prt1+Pl3+Comp: гижисӧжык
     гижны+V+Ind+Prt2+Sg2+Comp: [гижӧмытжык, гижӧматжык]
     гижны+V+Ind+Prt2+Sg3+Comp: [гижӧмжык, гижӧмажык]
     гижны+V+Ind+Prt2+Pl2+Comp: [гижӧмнытжык, гижӧмасьжык]
     гижны+V+Ind+Prt2+Pl3+Comp: гижӧмасьжык
    
     гижны+V+Der/ик+Ger+Compl: гижик
     гижны+V+Der/ик+Ger+Ill: гижикӧ
     гижны+V+Der/ик+Ger+Ill+PxSg1: гижикам
     гижны+V+Der/ик+Ger+Ill+PxSg2: гижикат
     гижны+V+Der/ик+Ger+Ill+PxSg3: гижикас
     гижны+V+Der/ик+Ger+Ill+PxPl1: гижиканым
     гижны+V+Der/ик+Ger+Ill+PxPl2: гижиканыт
     гижны+V+Der/ик+Ger+Ill+PxPl3: гижиканыс
     гижны+V+Der/ӧмӧн+Ger: гижӧмӧн
     гижны+V+Der/ӧмӧн+Ger+Comp: гижӧмӧнжык  
     гижны+V+Der/тӧдз+Ger: гижтӧдз
     гижны+V+Der/тӧдз+Ger+PxSg1: [гижтӧдззам, гижтӧдззим]
     гижны+V+Der/тӧдз+Ger+PxSg2: [гижтӧдззат, гижтӧдззит]
     гижны+V+Der/тӧдз+Ger+PxSg3: [гижтӧдззас, гижтӧдззис]
     гижны+V+Der/тӧдз+Ger+PxPl1: [гижтӧдззаным, гижтӧдззиным]
     гижны+V+Der/тӧдз+Ger+PxPl2: [гижтӧдззаныт, гижтӧдззиныт]
     гижны+V+Der/тӧдз+Ger+PxPl3: [гижтӧдззаныс, гижтӧдззиныс]
     гижны+V+Der/тӧн+Ger: гижтӧн
     гижны+V+Der/тӧн+Ger+PxSg1: [гижтӧнням, гижтӧнним]
     гижны+V+Der/тӧн+Ger+PxSg2: [гижтӧннят, гижтӧннит]
     гижны+V+Der/тӧн+Ger+PxSg3: [гижтӧнняс, гижтӧннис]
     гижны+V+Der/тӧн+Ger+PxPl1: [гижтӧнняным, гижтӧнниным]
     гижны+V+Der/тӧн+Ger+PxPl2: [гижтӧнняныт, гижтӧнниныт]
     гижны+V+Der/тӧн+Ger+PxPl3: [гижтӧнняныс, гижтӧнниныс]
     гижны+V+Der/тӧг+Car+Ger: гижтӧг
     гижны+V+Der/тӧг+Car+Ger+PxSg1: гижтӧгьям
     гижны+V+Der/тӧг+Car+Ger+PxSg2: гижтӧгьят
     гижны+V+Der/тӧг+Car+Ger+PxSg3: гижтӧгьяс
     гижны+V+Der/тӧг+Car+Ger+PxPl1: гижтӧгьяным
     гижны+V+Der/тӧг+Car+Ger+PxPl2: гижтӧгьяныт
     гижны+V+Der/тӧг+Car+Ger+PxPl3: гижтӧгьяныс
     
     гижны+V+Der/ӧм+PrfPrc+Sg: гижӧм
     гижны+V+Der/ӧм+PrfPrc+Pl: гижӧмӧсь
     гижны+V+Der/ись+Act+PrsPrc+Sg: гижись
     гижны+V+Der/ись+Act+PrsPrc+Pl: гижисьӧсь
     гижны+V+Der/ан+PrsPrc+Sg: гижан
     гижны+V+Der/ан+PrsPrc+Pl: гижанӧсь
     гижны+V+Der/ана+PrsPrc+Sg: гижана
     гижны+V+Der/ана+PrsPrc+Pl: гижанаӧсь
     гижны+V+Der/тӧм+PrivPrc+Sg: гижтӧм
     гижны+V+Der/тӧм+PrivPrc+Pl: гижтӧмӧсь

